DOMELIER ARIITEHAU

DÉVELOPPEUR FULLSTACK

Après 10 années à prévoir les impacts de la météo sur les différentes opérations de la Marine Nationale, à développer quelques outils pour améliorer la productivité des unités opérationnelles auxquelles j'ai été affecté, j'effectue une reconversion en tant que développeur.

Ma capacité d'adaptation ainsi que les valeurs acquises lors de ma carrière militaire, associées à mes connaissances en développement, me permettront d'intégrer rapidement vos équipes et participer à vos projets.



COMPÉTENCES

- 🔵 Python, FastAPI, NodeJs, Java
- ReactJs, Angular, VueJs
- Postgres, mySQL
- 🔘 Git, GitLab, Github
- 🚺 Linux, Nginx, Shell
- 🚺 Adaptabilité et prise d'initiative
- 🔘 Capacité d'analyse et synthèse

FORMATION

Développeur d'application FULLSTACK

ENSEEIHT, INP, Diplôme universitaire, Toulouse, 2023-2024

Technicien des Métiers de la Météorologie

Ecole Nationale de la météorologie, INP, Formation Météo France, Toulouse, 2014-2016

Officiers Mariniers

Ecole de Maistrance, Formation militaire, Brest, 2013-2014

CONTACT

- 06 18 20 81 83
- ariitehau@outlook.fr
- domelier.fr
- github.com/ar11tehau
- linkedin.com/in/domelier

Langues et loisirs

Anglais: Lu, écrit et parlé (C1)

Sport: Beach-Volley, Vélo

EXPERIENCE

Stage Ingénieur de développement

Alteca (Toulouse), de Mars 2024 à aujourd'hui

1 tech lead et 3 développeurs

Application d'invitation à un évènement d'entreprise:

Gestion de projet : recueil du besoin, mise en place des modèles UML (draw.io), création des maquettes (figma)

Fonctionnalités importantes: Création, modification d'un évènement, envoi des invitations, relance, enregistrement des réponses, gestion des rôles). Développement en méthode agile.

Langages et frameworks utilisés : Angular, PrimeNG, Python, FastAPI, SqlAlchemy, MySQL, Git, Gitlab

Projet académique et personnel

ENSEEIHT (Toulouse), d'Octobre 2023 à Mars 2024

 Dans le cadre d'un hackathon, développement en groupe d'une carte interactive permettant de découvrir de façon ludique les monuments incontournables d'une ville. Développement en méthodes agiles utilisant VueJS, NodeJs, PostgreSql, Git et GitHub.

Projet perso en parallèle de la formation de développeur:

- Développement et déploiement d'une messagerie instantannée qui permet de discuter avec un ami, avec ReactJs, NodeJs, PostgreSql et websockets.
- Développement et déploiement d'un site pour afficher le menu d'un petit restaurant à Tahiti avec Tailwind, Javascript et NodeJs.

Prévisionniste météo-océano confirmé

Centre interarmées de soutien météo-océanographique des forces (Toulouse), d'Août 2018 à Septembre 2023

Référent opérationnel informatique :

- Développement de plusieurs outils automatisant les tâches quotidiennes répétitives en opérationnel.
- Collaboration avec le service Développement de l'unité.
 Formation des nouveaux arrivants.

Soutien météo aéronautiques, maritimes et terrestres par téléphone, mail ou PPT.

Prévisionniste météo-océano junior/confirmé

Centre d'expertise météorologique et océanographique de la Marine (Brest), *Février 2016 - Août 2018*

Référent opérationnel informatique :

 Développement de quelques outils automatisant les tâches quotidiennes répétitives en opérationnel.

Déploiement en mission:

- Capacité d'adaptation rapide au sein de l'unité permettant un soutien quasi-immédiat.
- Formation des officiers pour les sensibiliser aux danger météorologiques et océanographiques.